【裁判字號】    95,交聲,647
【裁判日期】    950728
【裁判案由】    違反道路交通管理處罰條例聲明異議
【裁判全文】
臺灣臺北地方法院交通事件裁定         95年度交聲字第647號
原處分機關  臺北市交通事件裁決所
異  議  人
即受處分人  甲○○
上列異議人即受處分人因違反道路交通管理處罰條例案件，對於
臺北市交通事件裁決所中華民國九十五年六月十九日所為之處分
（原處分案號：北市裁二字第裁22─AM0000000號）聲明異議，
本院裁定如下：
    主      文
異議駁回。
    理      由
一、按交岔路口、公共汽車招呼站十公尺內、消防栓、消防車出
    入口五公尺內不得臨時停車，道路交通安全規則第一百十一
    條第一項第二款定有明文。次按汽車駕駛人停車時，有在禁
    止臨時停車處所停車之情形者，處新臺幣（以下同）六百元
    以上一千二百元以下罰鍰，道路交通管理處罰條例第五十六
    條第一項第一款亦有明定。是汽車駕駛人如有在公共汽車招
    呼站十公尺內之禁止臨時停車處所停車之違規行為經警舉發
    ，如於舉發通知單上所載之應到案日期前到案聽候裁決或提
    出申訴，經主管機關調查後仍認定前揭違規行為屬實者，依
    違反道路交通管理事件統一裁罰基準及處理細則（下稱處理
    細則）第四十四條第一項及違反道路交通管理事件統一裁罰
    基準表（下稱基準表）之規定，應處以九百元之罰鍰。
二、本件異議人即受處分人甲○○於民國九十五年五月十九日晚
    間，將其所有車牌號碼9997─KF號自用小客車停放在臺北市
    中山區○○路二八九號前，嗣於同日晚間八時二分許，經臺
    北市政府警察局中山分局員警以受處分人有「在公車招呼站
    十公尺內停車」之違規行為為由，依違反道路交通管理處罰
    條例第五十六條第一項第一款之規定逕行舉發，嗣受處分人
    於舉發通知單所載應到案日期前到案聽候裁決，經原處分機
    關調查結果，仍認受處分人確有「在禁止臨時停車處所停車
    」之違規行為，乃依前揭條文、處理細則第四十四條第一項
    暨基準表之規定，於九十五年六月十九日以北市裁二字第裁
    22─AM0000000號裁決書裁罰受處分人九百元在案。
三、受處分人聲明異議意旨略以：伊當日停車前，確認停放位置
    劃設有停車格，惟事後卻遭到以於公車招呼站十公尺內停車
    之違規事由舉發，深感不服，且該處雖為公車招呼站，卻劃
    設有停車格，使伊誤判認為可以停車，為此聲明異議，請求
    撤銷原處分等語，並提出照片二張為證。
四、經查，受處分人於民國九十五年五月十九日晚間，將其所有
    前揭自用小客車停放在臺北市○○區○○路二八九號前道路
    旁之事實，有臺北市政府警察局中山分局九十五年七月二十
    一日北市警中分交字0000000000○號函所檢附之
    舉發照片二張在卷可稽，且為受處分人所不否認，則其於前
    揭地點停車之事實，堪以認定。受處分人雖辯稱該處劃設有
    停車格，惟依前揭舉發照片所示，受處分人車輛停放之臺北
    市○○區○○路二八九號前，確為一公共汽車招呼站，此觀
    照片中受處分人車輛旁豎立有一「五四二」號公車站牌自明
    ；又該公車站牌地面先前雖劃設有停車格之白線，惟業經以
    黑漆塗銷，雖其塗銷後仍可約略看出原停車格之範圍，惟不
    論依受處分人所提出或中山分局所檢送之照片以觀，該處道
    路與人行道連接之人行道緣石上，仍有以噴漆噴上「公車停
    靠區」等白色字樣，該處既設有公車站牌並註明為公車停靠
    區，駕駛人停車前、後，僅需稍加注意，即可判斷係不得臨
    時停車或停車之公共汽車招呼站，而無混淆或誤判之可能；
    詎受處分人仍將車輛停放於公共汽車招呼站十公尺以內，自
    應負其違規責任甚明。受處分人辯稱該公車招呼站地面劃有
    停車格，致伊認為可以停車云云，揆諸前揭說明，自不足採
    。 本件受處分人違規行為明確，應依法裁罰。
五、綜上所述，受處分人確有在公共汽車招呼站十公尺內之禁止
    臨時停車處所停車之違規行為，且已於舉發通知單所載應到
    案日期（九十五年七月七日）前到案聽候裁決，從而原處分
    機關依道路交通管理處罰條例第三十五條第一項第一款、處
    理細則第四十四條第一項暨基準表之規定，裁處受處分人罰
    鍰九百元，核無違誤。本件受處分人之異議為無理由，自應
    裁定將其異議駁回。
據上論斷，應依道路交通案件處理辦法第十九條，裁定如主文。
中    華    民    國    95    年    7     月    28    日
                  交通法庭法  官  林庚棟
以上正本證明與原本無異。
如不服本裁定應於送達後五日內向本院提出抗告狀。
                          書記官  殷玉芬
中    華    民    國    95    年    8     月    2     日


司法院資訊處製作；財團法人民間司法改革基金會備份。
